---
title: "Data survey"
author: "Raquel Lana, Andres Baeza, Mauricio Santos Vega"
date: "25/07/2018"
output: html_document
editor_options: 
  chunk_output_type: console
---

# Data exploration

### Import database

Survey data with landuse:
```{r}
d1 <- read.csv('/nfs/infectiousdiseases-data/survey_LU.csv')
names(d1)

```

Obs.: TERMINAR DE TRADUZIR

### Variables dictionary
**n.moradore** s= numero de moradores no domicilio  
**mal.dom12** = numero de moradores com pelo menos uma malaria nos ultimos 12 meses  
**mal.dom12_pos** = domicilio positivo/negativo para malaria nos ultimos 12 meses  
**p.mal.dom12** = proporcao de moradores com malaria pelo menos 1x nos ultimos 12 meses  
**Tipo_Loc_Atual1** = tipo de localidade, ML.u: Mâncio Lima urbano, RA.u: Rodrigues Alves urbano, ML.r: rural, RA.r: rural.  
**Localidade_Moradia** = nome da localidade.      

Se tem algum desses bens/animais (SIM/NAO):  
**fogao** = stove                
**gelad** = refrigerator              
**tv** =  TV                 
**m.lavar** = washing machine            
**ferro** = iron  
**sofa** = sofa  
**liquid** =  blender  
**vhs.dvd** = DVD ou VHS            
**microon.** =  microwave           
**carro** = car               
**moto** =  motorcycle  
**barco** = boat              
**cavalo** =  horse  
**boi** = ox  
**galinha** = chicken  
**porco** = pig              
**motoserra** = chainsaw  
**cel.smart** = smartphone  
**internet.cel** = access internet on the cellphone    
**face** =  if have facebook              

**t.peixe** = if have fishpond, COM: with fish, SEM: without fish, NAO: no have  
**comp.net** = If has computer and if has internet on the computer, COMP: only computer, COMP.NET: computer and internet, NAO: none.  
**agricultura** = if there is any dweller who works with agriculture  
**pesca** = Works fishing or sailing fish.               
**floresta** =  sells forest products collection.  
**comercio** =  Works in market.  
**s.publico** = Government employee.  
**carteira** =  works with formal contract.            
**mot.barqueiro** = works as a driver or boatman.  
**ben.sociais** = if have any social benefit.  
**b.trab** =  Labor benefits as: retirement, health assistance, unemployment benefits and pensioner.
**forro** = If the house has or not ceiling lining: NENHUM/PARTE/TUDO.     
**parede1** = if the wall of the house is brick (or cement) or wood (MADEIRA/TIJOLO)  
**piso1** = type of house floor, Brick/brickwork or wood (CIM.CER/MADEIRA).  
**frestas** if have cracks in the wall (SIM/NAO).  
**telas** = if have , em todas ou nao tem.  
**acesso** = Locality access: access by river, paved road, dirt road, passage by trail or pathway (PAV/RIO/TERRA/TRILHA).      
**uso.estrada** = Traffic of some motor vehicle by the road when is raining, do not have road, none, some vehicle pass through (NAO/NAOTEM/SIM).    
**alaga.acesso** = If the road or access to the house used to flood, Do not flood, do not floods (NUNCA/ASVEZES/SEMPRE). 
**alaga.porta** = If the flood reach the door house (SIM/NAO).   
**baixo** = If there is a swamp or a small river close to the house (SIM/NAO).  
**ac.agua** = If there is piped water in the household, Do not have, Outside the household, Inside the household (ENCDENTRO/ENCFORA/NAOTEM).  
**agua.rede** = If the water used to drink or cook in the house came from the public service.
**agua.rio** = If the water used to drink or cook in the house came from natural water reservoirs (sim/nao).   
**banho** = Place of bathing is open or closed (SIM/NAO).  
**neces.** = bom indicador de renda e de bens, local onde faz as necessidades podendo ser FOSSA, VASO (vaso sanitário) ou AREA (área aberta).  
**louca** = local usado para lavar a louça (fechado/aberto).
**ambiente** = lixo descartado no ambiente podendo ser de diversas formas.
**coleta1** = lixo coletado pelo serviço público.
**perto.mata** = atividade noturna perto da mata  
**dentro.casa** = atividade noturna dentro de casa
**freq.agua.mata** = frequencia que entra no rio, igarape, mata
**dormir.exp** = frequencia que dorme exposto
**banho.rec** = frequencia que toma banho para recreacao
**freq.extrat** = frequencia que costuma pescar ou colher produtos da mata
**des.beneficio** = deslocamento para buscar beneficios sociais.
**ter.mosq** = se tem ou nao mosquiteiro em casa  
**uso.const.mosq** = se nunca deixar de usar mosquiteiro  


### Coordinates from MCA analysis.
```{r}
indMCA <- read.csv("/nfs/infectiousdiseases-data/SurveyData/ind_coord_MCA_final.csv")

```

### Merge data survey, LU and MCA indexes.
```{r}
survey_LU_IMCA <- merge(d1, indMCA) 
names(survey_LU_IMCA)

```

Names for LU
```{r}
table(survey_LU_IMCA$LU)

survey_LU_IMCA$LU.acron <- NA
survey_LU_IMCA[which(survey_LU_IMCA$LU == 2),]$LU.acron <- "no.obs" 
survey_LU_IMCA[which(survey_LU_IMCA$LU == 8),]$LU.acron <- "mos.ocp" 
survey_LU_IMCA[which(survey_LU_IMCA$LU == 15),]$LU.acron <- "reg.past" 
survey_LU_IMCA[which(survey_LU_IMCA$LU == 3),]$LU.acron <- "a.urb"  
survey_LU_IMCA[which(survey_LU_IMCA$LU == 5),]$LU.acron <- "florest" 
survey_LU_IMCA[which(survey_LU_IMCA$LU == 4),]$LU.acron <- "desflor" 
survey_LU_IMCA[which(survey_LU_IMCA$LU == 7),]$LU.acron <- "miner" 
survey_LU_IMCA[which(survey_LU_IMCA$LU == 6),]$LU.acron <- "hidrog" 
survey_LU_IMCA[which(survey_LU_IMCA$LU == 9),]$LU.acron <- "n.flores" 
table(survey_LU_IMCA$LU.acron)
class(survey_LU_IMCA$LU.acron)
summary(survey_LU_IMCA$LU.acron)

```

- Class of LU and acronym  
AREA_NAO_OBSERVADA: no.obs: 2  
MOSAICO_DE_OCUPACOES: mos.ocp: 8  
REGENERACAO_COM_PASTO: reg.past: 15  
AREA_URBANA: a.urb: 3  
FLORESTA: florest: 5  
DESFLORESTAMENTO: desflor: 4  
MINERACAO: miner: 7  
HIDROGRAFIA: hidrog: 6  
NAO_FLORESTA: n.flores: 9  


### Plot MCA indexes x LU
```{r}
table(d1$LU)

par(mfrow=c(1,3))
boxplot(Dim.1 ~ LU.acron, data = survey_LU_IMCA, notch=T, ylab="Dim 1", las = 2)
abline(h=0, col=2, lty=2)

boxplot(Dim.2 ~ LU.acron, data = survey_LU_IMCA, notch=T, ylab="Dim 2", las = 2)
abline(h=0, col=2, lty=2)

boxplot(Dim.3 ~ LU.acron, data = survey_LU_IMCA, notch=T, ylab="Dim 3", las = 2)
abline(h=0, col=2, lty=2)

```

Test-chi LU and variables
```{r}
library(FactoMineR)
library(factoextra)

survey_LU_IMCA$LU.acron <- as.factor(survey_LU_IMCA$LU.acron)

qui2LU = catdes(survey_LU_IMCA, num.var = 93, proba = 0.05)$test.chi2
dim(qui2LU)[1] # total de variaveis significativas
names(survey_LU_IMCA)[!(names(survey_LU_IMCA)%in%row.names(qui2LU))]
names(survey_LU_IMCA)[(names(survey_LU_IMCA)%in%row.names(qui2LU))]

```

Table without no significance and duplicated variables
```{r}
survey_LU_IMCA1 <- survey_LU_IMCA[, -c(8, 13, 15:17, 42, 43, 45, 46, 48, 76:92)]

#write.csv(survey_LU_IMCA1, file = "/nfs/infectiousdiseases-data/SurveyData/variables_LU.csv", row.names = F)
```

MCA with LU.acron with supplementary variable
```{r}
sLUmca <- survey_LU_IMCA1[,-c(2, 5:12)]
 
mcaLU <- MCA(sLUmca, quali.sup=c(1, 2, 4, 56, 57))

fviz_mca_ind(mcaLU, col.ind = "blue", habillage = sLUmca$LU.acron,
             addEllipses = TRUE, repel = FALSE)+
   theme_minimal()

```

