---
title: "Data survey"
author: "Raquel Lana, Andres Baeza, Mauricio Santos Vega"
date: "25/07/2018"
output: html_document
editor_options: 
  chunk_output_type: console
---

# Data exploration

### Import database
```{r setup, include=FALSE}
d <- read.csv('/nfs/infectiousdiseases-data/SurveyData/variables_survey.csv')
head(d)
names(d)

```

### Variables dictionary
**n.moradore** s= numero de moradores no domicilio  
**mal.dom12** = numero de moradores com pelo menos uma malaria nos ultimos 12 meses  
**mal.dom12_pos** = domicilio positivo/negativo para malaria nos ultimos 12 meses  
**p.mal.dom12** = proporcao de moradores com malaria pelo menos 1x nos ultimos 12 meses  
**Tipo_Loc_Atual1** = tipo de localidade, ML.u: Mâncio Lima urbano, RA.u: Rodrigues Alves urbano, ML.r: rural, RA.r: rural.  
**Localidade_Moradia** = nome da localidade.    
Se tem algum desses bens/animais (SIM/NAO):
**fogao** = stove                
**gelad** = refrigerator              
**tv** =  TV                 
**m.lavar** = washing machine            
**ferro** = iron  
**sofa** = sofa  
**liquid** =  blender  
**vhs.dvd** = DVD ou VHS            
**microon.** =  microwave           
**carro** = car               
**moto** =  motorcycle  
**barco** = boat              
**cavalo** =  horse  
**boi** = ox  
**galinha** = chicken  
**porco** = pig              
**motoserra** = chainsaw  
**cel.smart** = smartphone  
**internet.cel** = access internet on the cellphone    
**face** =  if have facebook              
**t.peixe** = if have fishpond, COM: with fish, SEM: without fish, NAO: no have  
**comp.net** = if have commputer and internet, COMP: only computer, COMP.NET: computer and internet, NAO: none.  
**agricultura** = if there is any dweller who works with agriculture  
**pesca** = if there is any dweller who fishes and/or sells fish.               
**floresta** =  sells forest products collection.  
**comercio** =  works in commerce.  
**s.publico** = works in public services.  
**carteira** =  works with formal contract.            
**mot.barqueiro** = works as a driver or boatman.  
**ben.sociais** = if have any social benefit.  
**b.trab** =  labor benefit.  
**forro** = se tem ou nao forro na casa: NENHUM/PARTE/TUDO   
**parede1** =  MADEIRA/TIJOLO
**piso1** = tipo de piso da casa: 
**frestas** se tem muitas, poucas ou nao tem
**telas** se tem em algumas janelas, em todas ou nao tem.
**acesso** = qual o tipo de acesso para o domicilio/localidade, podendo ser rio, estrada pavimentada, de terra e trilha.  
**uso.estrada** = relacionada com a passagem de algum veiculo motorizado pela estrada quando chove. Pode nao ter estrada, pode nao passar nenhum veiculo ou pode passar algum. Veiculos: carro, moto e pickup.  
**alaga.acesso** = se a estrada ou caminho de acesso costuma alagar. POde ser NUNCA, ASVEZES ou SEMPRE. alaga.porta = se alaga ate a porta do domicilio  
**baixo** = se tem baixo e/ou igarape perto do domicilio.  
**agua.rede** = se tem acesso a rede publica de agua (sim/nao) pelo menos em um desses itens: cozinhar e beber.
**agua.rio** (sim/nao) = rio, cacimba, nascente, pelo menos uma dessas opções para cozinha ou beber ou lavar a louça.
**banho** = se o local de banho é aberto ou fechado.
**neces.** = bom indicador de renda e de bens, local onde faz as necessidades podendo ser FOSSA, VASO (vaso sanitário) ou AREA (área aberta).  
**louca** = local usado para lavar a louça (fechado/aberto).
**ambiente** = lixo descartado no ambiente podendo ser de diversas formas.
**coleta1** = lixo coletado pelo serviço público.
**perto.mata** = atividade noturna perto da mata  
**dentro.casa** = atividade noturna dentro de casa
**freq.agua.mata** = frequencia que entra no rio, igarape, mata
**dormir.exp** = frequencia que dorme exposto
**banho.rec** = frequencia que toma banho para recreacao
**freq.extrat** = frequencia que costuma pescar ou colher produtos da mata
**des.beneficio** = deslocamento para buscar beneficios sociais.
**ter.mosq** = se tem ou nao mosquiteiro em casa  
**uso.const.mosq** = se nunca deixar de usar mosquiteiro  


```{r}
summary(d)
dim(d)
```

